【裁判字號】    98,勞抗,12
【裁判日期】    980907
【裁判案由】    確認僱傭關係存在等
【裁判全文】
臺灣高等法院民事裁定                  98年度勞抗字第12號
抗  告  人  甲○○
抗告人與相對人傑報人力資源顧問有限公司間，因確認僱傭關係
存在等事件，對於中華民國98年 7月28日臺灣桃園地方法院98年
度勞訴字第75號所為裁定，提起抗告，本院裁定如下：
    主  文
原裁定關於核定訴訟標的價額，逾越新臺幣壹拾萬零伍拾貳元
部分廢棄。
    理  由
一、按：審判長應向當事人發問或曉諭，令其為事實上及法律上
    陳述、聲明證據或為其他必要之聲明及陳述；其所聲明或陳
    述有不明瞭或不完足者，應令其敘明或補充之，民事訴訟法
    第199條第2項定有明文。
二、本件抗告人於原法院起訴請求(一)確認與相對人間之僱傭關係
    存在。(二)相對人應給付積欠抗告人薪資新臺幣 (以下同)125
    ,000元本息。(三)相對人應給付抗告人退休金提撥差額 5,052
    元本息。係以一訴主張數項標的，依民事訴訟法第77條之 2
    第 1項前段規定，其訴訟標的價額合併計算，其中確認與相
    對人間之僱傭關係存在之訴，原法院基於抗告人起訴時之年
    齡為38歲，每月薪資31,300元，迄法定退休年齡65歲，尚有
    20年有餘，類推適用民事訴訟法第77條之10之規定，以10年
    計，核定其訴訟標的價額為3,756,000元 (31,300×12×10
    =3,756,000)，固非無見；惟查：
    抗告人於原法院起訴時聲明第一項所檢附定期勞動契約之合
    約期間為98年1月1日至98年12月31日，其契約主體為相對人
    與陽明山國家公園管理處，而非抗告人與相對人，竟聲明請
    求確認與相對人間之僱傭關係存在，並援引本院93年度重勞
    上字第11號、本院臺中分院95年度勞上易字第17號民事判決
    意旨，其主張又似為不定期契約，所為事實上之陳述及所聲
    明之證據，顯不明確，原法院非不得依民事訴訟法第 199條
    第 2項之規定，向抗告人發問或曉諭，令其為明確之敘明或
    補充，而逕自依其與所提出之證據不符之聲明，核定其訴訟
    標的價額，容有未恰；抗告意旨，指摘原法院此部分之裁定
    不當，求予廢棄，非無理由，應由本院予以廢棄，由原法院
    另為適法之處理，以昭折服。
三、據上論結，本件抗告為有理由，依民事訴訟法第 492條之規
    定，裁定如主文。
中    華    民    國    98    年     9    月     7    日
                    勞工法庭
                        審判長法  官  李錦美
                              法  官  黃雯惠
                              法  官  陳博享
正本係照原本作成。
本裁定除以適用法規顯有錯誤為理由外，不得再抗告。如提起再
抗告，應於收受後10日內委任律師為代理人向本院提出再抗告狀
。並繳納再抗告費新台幣１千元。
中    華    民    國    98    年    9     月    8     日
                              書記官  鄭靜如


司法院資訊處製作；財團法人民間司法改革基金會備份。
